pt-BR: Artigos esportivos > Atividades ao ar livre > Caça e tiro > Tiro com arco > Peças e acessórios de arcos e bestas > Equipamentos e peças para arco e besta: Roldanas e módulos para arcos; Lâminas para arcos; Risers para arcos; Cordas e cabos para arcos
de: Sportartikel > Outdoor-Aktivitäten > Jagen und Schießen > Bogenschießen > Bogen- & Armbrustteile & -zubehör > Hardware & Teile für Bogen und Armbrüste: Bogen-Cams & -Module; Wurfarme; Bogen-Mittelteile; Bogensehnen & -kabel
hr-HR: Sportska oprema > Rekreacija na otvorenom > Lov i streljaštvo > Streličarstvo > Pribor za luk i samostrel > Oprema i dijelovi za luk i samostrel: Kamere i moduli za luk; Krakovi za luk; Podizači luka; Žice i kablovi za luk
fr: Équipements sportifs > Loisirs de plein air > Chasse et tir > Tir à l'arc > Pièces et accessoires d'arcs et arbalètes > Quincaillerie et pièces pour arcs et arbalètes: Cames et modules d’arc; Branches d’arc; Poignées d’arc; Cordes et câbles d’arc
nb: Sportsutstyr > Friluftsliv > Jakt og skyting > Bueskyting > Tilbehør til buer og armbrøster > Beslag og deler til bue og armbrøst: Buekammer og moduler; Buelemer; Buemidtdeler; Buestrenger og kabler
sl-SI: Športna oprema > Rekreacija na prostem > Lov in streljanje > Lokostrelstvo > Dodatki za loke in samostrele > Oprema in deli za loke in samostrele: Kolesa in moduli lokov; Kraki loka; Ročaji za loke; Tetive in kabli za loke
zh-CN: 体育用品 > 户外休闲 > 打猎与射击 > 射箭 > 弓/弩配件 > 弓/弩硬件和零件: 弓轮与模块; 弓片; 弓把; 弓弦与缆索
lt-LT: Sporto prekės > Poilsis lauke > Medžioklė ir šaudymas > Lankininkystė > Lankų ir arbaletų priedai > Lankų ir arbaletų įranga ir dalys: Lanko kumšteliai ir moduliai; Lanko pečiai; Lanko rankenėlės; Lanko stygos ir kabeliai
it: Articoli sportivi > Ricreazione outdoor > Caccia e tiro a segno > Tiro con l'arco > Componenti e accessori per arco e balestra > Articoli e ricambi per archi e balestre: Camme e moduli per arco; Flettenti per arco; Riser per arco; Corde e cavi per arco
en: Sporting Goods > Outdoor Recreation > Hunting & Shooting > Archery > Bow & Crossbow Accessories > Bow & Crossbow Hardware & Parts: Bow Cams & Modules; Bow Limbs; Bow Risers; Bow Strings & Cables
ja: スポーツ用品 > 屋外レクリエーション > 狩猟・射撃 > アーチェリー > ボウ・クロスボウ関連用品 > ボウ・クロスボウのハードウェア・部品: ボウカム＆モジュール; ボウリム; ボウライザー; ボウストリング＆ケーブル
pt-PT: Artigos de desporto > Atividades recreativas no exterior > Caça e tiro > Tiro com arco > Acessórios para arco e besta > Equipamento e peças para arco e besta: Cames e módulos para arcos; Braços para arcos; Punhos para arcos; Cordas e cabos para arcos
nl: Sportartikelen > Buitenrecreatie > Jagen en schieten > Boogschieten > Onderdelen en accessoires voor bogen en kruisbogen > Boog- en kruisboog-hardware en -onderdelen: Boogcams en -modules; Boogarmen; Boogmiddenstukken; Boogpezen en -kabels
vi: Dụng cụ thể thao > Giải trí ngoài trời > Săn bắn > Bắn cung > Phụ kiện cung và bộ cung tên > Trang thiết bị và linh kiện cung và nỏ: Bánh xe & ròng rọc cung; Cánh cung; Thân cung; Dây cung & cáp
es: Equipamiento deportivo > Actividades al aire libre > Caza y tiro > Tiro con arco > Accesorios para arcos y ballestas > Herramientas y piezas para arcos y ballestas: Poleas y módulos para arcos; Palas para arcos; Cuerpos para arcos; Cuerdas y cables para arcos
sv: Sportartiklar > Utomhusaktiviteter > Jakt och skytte > Bågskytte > Delar och tillbehör för pilbågar och armborstar > Hårdvara och delar till båge och armborst: Bågkammar och moduler; Båglemmar; Bågstockar; Bågsträngar och kablar
th: อุปกรณ์กีฬา > สันทนาการกลางแจ้ง > การล่าสัตว์และยิงปืน > การยิงธนู > อุปกรณ์คันธนูและหน้าไม้ > ฮาร์ดแวร์และชิ้นส่วนของธนูและหน้าไม้: รอกและโมดูลธนู; ปีกธนู; ด้ามธนู; สายธนูและสายเคเบิล
tr: Spor Malzemeleri > Açık Hava Etkinlikleri > Avcılık ve Atıcılık > Okçuluk > Yay ve Arbalet Parçaları ve Aksesuarları > Yay ve Arbalet Donanımı ve Parçaları: Yay makaraları ve modülleri; Yay kanatları; Yay gövdeleri; Yay kirişleri ve kabloları
ro-RO: Articole sportive > Recreere în aer liber > Vânătoare și tir > Tir cu arcul > Accesorii pentru arcuri și arbalete > Elemente de feronerie și piese pentru arcuri și arbalete: Came și module pentru arc; Lame pentru arc; Mânere pentru arcuri; Corzi și cabluri pentru arc
pl: Sprzęt sportowy > Rekreacja na świeżym powietrzu > Myślistwo i strzelectwo > Łucznictwo > Akcesoria do łuków i kusz > Osprzęt i części do łuków i kusz: Bloczki i moduły do łuku; Ramiona łuku; Majdany łuku; Cięciwy i kable do łuku
el: Αθλητικά είδη > Υπαίθριες δραστηριότητες αναψυχής > Κυνήγι & σκοποβολή > Τοξοβολία > Αξεσουάρ τόξων & βαλλιστρών > Εξαρτήματα & μέρη τόξων & βαλλιστρών: Τροχαλίες και μονάδες τόξου; Βραχίονες τόξου; Λαβές τόξου; Χορδές και καλώδια τόξου
fi: Urheilutarvikkeet > Ulkoharrasteet > Metsästys ja ammunta > Jousiammunta > Jousi- ja varsijousitarvikkeet > Jousen ja varsijousen laitteistot ja -osat: Jousen camit ja moduulit; Jousen lavat; Jousen rungot; Jänteet ja kaapelit
sk-SK: Športový tovar > Exteriérové rekreakčné športy > Poľovníctvo a streľba > Lukostreľba > Príslušenstvo pre luky a kuše > Príslušenstvo a diely pre luky a kuše: Kamery a moduly na luky; Ramená luku; Rámy luku; Tetivy a káble pre luky
bg-BG: Спортни стоки > Спортни занимания на открито > Лов и стрелба > Стрелба с лък > Аксесоари за лък и арбалет > Аксесоари и части за лъкове и арбалети: Ексцентрици и модули за лък; Рамена на лък; Ръкохватки за лък; Нишки и кабели за лък
cs: Sportovní potřeby > Outdoorové aktivity > Lov a střelba > Lukostřelba > Luky a kuše – příslušenství > Hardware a díly pro luky a kuše: Kladky a moduly luku; Ramena luku; Středy luku; Tětivy a lanovody k lukům
ru: Спортивные товары > Активный отдых на открытом воздухе > Охота и стрельба > Стрельба из лука > Аксессуары для луков и арбалетов > Комплектующие и детали для луков и арбалетов: Блоки и модули для луков; Плечи для луков; Рукоятки для луков; Тетивы и тросы для луков
zh-TW: 體育用品 > 室外休閒 > 打獵和射擊 > 射箭 > 弓弩配件 > 弓與十字弓硬體與零件: 弓用滑輪與模組; 弓臂; 弓身; 弓弦與副弦
da: Sportsartikler > Friluftsliv > Jagt og skydning > Bueskydning > Reservedele og tilbehør til buer og armbrøste > Hardware og dele til buer og armbrøster: Cams og moduler til bue; Bueben; Midterstykker til bue; Buestrenge og -kabler
ko: 스포츠용품 > 야외 레크레이션 > 사냥/사격 > 양궁 > 활/석궁 부대용품 > 활/석궁 하드웨어/부품: 활 캠 및 모듈; 활 림; 활 라이저; 활시위 및 케이블
hu: Sportszerek > Szabadtéri kikapcsolódás > Vadászat és lövészet > Íjászat > Íj- és számszeríj-kiegészítők > Íj- és számszeríjhardver és alkatrészek: Íjcsigák és modulok; Íjkarok; Íj középrészek; Íjhúrok és kábelek